【裁判字號】    97,易,721
【裁判日期】    970812
【裁判案由】    詐欺
【裁判全文】
臺灣屏東地方法院刑事判決               97年度易字第584號
                                       97年度易字第721號
公  訴  人  臺灣屏東地方法院檢察署檢察官
被      告  甲○○
                    現在臺灣高雄第二監獄執行中
上列被告因竊盜案件，經檢察官提起公訴（97年度偵字第3449號
）及追加起訴，被告就被訴事實為有罪之陳述，本院裁定行簡式
審判程序，判決如下：
    主  文
甲○○無故侵入他人住宅，累犯，處有期徒刑月。又踰越安全
設備竊盜，累犯，處有期徒刑拾月。又意圖為自己不法之所有，
以不正方法由自動付款設備取得他人之物，累犯，處有期徒刑陸
月。又竊盜，累犯，處有期徒刑陸月。應執行有期徒刑壹年拾月
。
    事  實
一、甲○○前曾於民國91年間因違反毒品危害防制條例案件，經
    本院以91年度訴字第476 號判決判處有期徒刑1 年2 月、1
    年，應執行有期徒刑2 年，並經臺灣高等法院高雄分院以91
    年度上訴字第1563號判決駁回上訴而確定；復於91年間因竊
    盜、妨害公務案件，經臺灣高雄地方法院以91年度易字第45
    05號判決判處有期徒刑10月、4 月，應執行有期徒刑1 年確
    定；又於92年間因違反毒品危害防制條例案件，經本院以92
    年度潮簡字第168 號判決判處有期徒刑6 月確定，上開有期
    徒刑10月、4 月、6 月嗣經本院以92年度聲字第725 號裁定
    應執行有期徒刑1 年6 月，並與有期徒刑2 年接續執行，自
    92年2 月11日起入監服刑，迨於96年3 月18日縮刑期滿執行
    完畢。詎其猶不知悔改，竟意圖為自己不法之所有，並基於
    加重竊盜之犯意，於97年4 月4 日上午某時，見隔鄰羅昭芬
    所居住位於屏東縣東港鎮○○街1 之5 號之住宅之3 樓窗戶
    未關上，認有機可趁，遂自其位於屏東縣東港鎮○○街5 號
    之住處，攀爬至羅昭芬之上開住宅3 樓，以踰越安全設備窗
    戶之方式，無故侵入羅昭芬之住宅內，竊取羅昭芬所有置於
    該住宅3 樓房間之現金新臺幣（下同）800 元、羅昭芬及其
    女陳祥佩名下之彰化商業銀行東高雄分行提款卡各1 張，並
    得知陳祥佩名下之提款卡之密碼，得手後，旋於當日持上開
    竊得之提款卡，接續在位於屏東縣東港鎮○○路之彰化商業
    銀行，利用該行設置之自動提款機，輸入密碼，使該自動提
    款機之識別系統對真正持卡人之識別陷於錯誤，而以此不正
    方法由自動付款設備取得他人之財物，分別提款3,0000元、
    2,000 元。甲○○另基於意圖為自己不法所有之犯意，於97
    年4 月27日14時52分，至位於屏東縣東港鎮○○路5 號之輔
    英醫院，見該院7 樓712 號病房之房門未關上，認有機可趁
    ，遂進入該病房，徒手竊取吳美琪所有之皮包1 只（內有身
    分證、健保卡、提款卡、行動電話1 具及現金800 元），得
    手後即將現金留用，並將其餘之物丟棄在屏東縣東港鎮東港
    大橋下，嗣經羅昭芬、吳美琪報警調閱提款機及醫院監視畫
    面後，循線於97年5 月11日21時10許，在屏東縣東港鎮○○
    里○○街5 號拘提甲○○到案。
二、案經羅昭芬、吳美琪訴由屏東縣警察局東港分局報請臺灣屏
    東地方法院檢察署檢察官偵查起訴。
    理  由
一、本件被告甲○○所犯係死刑、無期徒刑、最輕本刑為3 年以
    上有期徒刑以外之罪，其於準備程序中就被訴事實為有罪之
    陳述，經法官告知簡式審判程序之旨，並聽取當事人之意見
    後，本院認為適宜進行簡式審判程序審理，合先敘明。
二、上揭事實，業據被告甲○○於警詢時、偵查中及本院審理時
    坦承不諱，核與證人即被害人羅昭芬、吳美琪於警詢時證述
    之情相符，並有存摺影本、監視畫面翻拍照片及現場照片數
    幀附卷可稽，堪認被告之自白與事實相符，本件事證明確，
    被告之犯行均堪認定。
三、核被告甲○○所為，係犯刑法第306 條第1 項之無故侵入他
    人住宅罪、刑法第321 條第1 項第2 款之踰越安全設備竊盜
    罪、刑法第339 條之2 第1 項之以不正方法由自動付款設備
    取得他人之物罪、刑法第320 條第1 項之竊盜罪。被告所犯
    4 罪間，均犯意各別，行為互殊，皆可獨立評價，均應予分
    論併罰。又按刑法第55條所謂一行為觸犯數罪名，就故意犯
    而言係指對於該數罪同時有各別之犯意而藉一個行為以達成
    之而言，若對於另一犯罪係臨時起意，而行為亦不止一個，
    或基於同一之犯意而行為又先後可分，即非刑法第55條上段
    之想像競合犯，應為數罪併罰，最高法院著有70年台上字第
    1971號判例可資參照，查本件被告係無故侵入羅昭芬之住宅
    後，始著手竊取羅昭芬所有之財物，亦即被告所為之無故侵
    入他人住宅、踰越安全設備竊盜犯行乃先後可分，參諸上揭
    判例意旨，被告所犯該2 罪應非以一行為為之，是公訴意旨
    認被告以一行為觸犯無故侵入他人住宅罪、踰越安全設備竊
    盜罪2 罪名，為想像競合犯云云，尚有未洽，併此敘明。被
    告前曾於91年間因違反毒品危害防制條例案件，經本院以91
    年度訴字第476 號判決判處有期徒刑1 年2 月、1 年，應執
    行有期徒刑2 年，並經臺灣高等法院高雄分院以91年度上訴
    字第1563號判決駁回上訴而確定；復於91年間因竊盜、妨害
    公務案件，經臺灣高雄地方法院以91年度易字第45 05 號判
    決判處有期徒刑10月、4 月，應執行有期徒刑1 年確定；又
    於92年間因違反毒品危害防制條例案件，經本院以92年度潮
    簡字第168 號判決判處有期徒刑6 月確定，上開有期徒刑10
    月、4 月、6 月嗣經本院以92年度聲字第725 號裁定應執行
    有期徒刑1 年6 月，並與有期徒刑2 年接續執行，自92 年2
    月11日起入監服刑，迨於96年3 月18日縮刑期滿執行完畢等
    情，有臺灣高等法院被告前案紀錄表1 份在卷可稽，其於受
    徒刑之執行完畢，5 年以內故意再犯本件有期徒刑以上之罪
    ，為累犯，所犯4 罪均應依刑法第47條第1 項之規定加重其
    刑。爰審酌被告不思正途營生，竟貪圖小利而為竊盜及盜領
    現金犯行，惟犯罪後坦承犯行態度尚可，及其犯罪之目的、
    手段等一切情狀，量處如主文所示之刑，並定其應執行之刑
    ，以資懲儆。
據上論斷，應依刑事訴訟法第299 條第1 項前段、第273 條之1
第1 項，刑法第306 條第1 項、第320 條第1 項、第321 條第1
項第2 款、第339 條之2 第1 項、第47條第1 項、第51條第5 款
，判決如主文。
本案經檢察官陳新君到庭執行職務。
中    華    民    國    97    年    8     月    12    日
                  刑事第五庭    法  官  林家聖
以上正本證明與原本無異。
如不服本判決應於收受本判決送達後10日內向本院提出上訴書狀
，其未敘述上訴理由者，並得於提起上訴後10日內向本院補提理
由書狀（均須按他造當事人之人數附繕本）「切勿逕送上級法院
」
中    華    民    國    97    年    8     月    12    日
                                書記官  陳蓉柔
附錄本案論罪科刑法條全文：
刑法第306條第1項
無故侵入他人住宅、建築物或附連圍繞之土地或船艦者，處1 年
以下有期徒刑、拘役或3 百元以下罰金。
刑法第320條第1項
意圖為自己或第三人不法之所有，而竊取他人之動產者，為竊盜
罪，處5 年以下有期徒刑、拘役或5 百元以下罰金。
刑法第321條第1項第2款
犯竊盜罪而有左列情形之一者，處6 月以上、5 年以下有期徒刑
：
二、毀越門扇、牆垣或其他安全設備而犯之者。
刑法第339條之2第1項
意圖為自己或第三人不法之所有，以不正方法由自動付款設備取
得他人之物者，處3 年以下有期徒刑、拘役或1 萬元以下罰金。
以前項方法得財產上不法之利益或使第三人得之者，亦同。


司法院資訊處製作；財團法人民間司法改革基金會備份。
